臺灣高等法院臺中分院刑事判決                    九十一年度上訴字第四四六號
    上  訴  人  臺灣台中地方法院檢察署檢察官
    被      告  丁○○
右上訴人因被告偽造文書等案件，不服臺灣臺中地方法院九十年度易字第三八一三號
中華民國九十一年一月三十一日第一審判決（起訴案號：臺灣臺中地方法院檢察署九
十年度偵字第一五一七０、一六七五０號；移送併辦案號：臺灣臺中地方法院檢察署
九十一年度偵字第二三七九、三一六三、六三八二號），提起上訴，本院判決如左：
      主  文
原判決關於丁○○竊盜部分撤銷。
丁○○連續竊盜，累犯，處有期徒刑壹年。
      事  實
一、丁○○曾有違反麻醉藥品管理條例、肅清煙毒條例、竊盜罪等前科，其中所犯竊
    盜罪部分，於民國（下同）八十九年七月二十四經臺灣臺中地方法院判處有期徒
    刑四月確定，八十九年十月二十二日執行完畢。猶不知悔改，復意圖為自己不法
    之所有，並基於概括之犯意，連續為下列竊盜行為，於：（一）九十年八月十八
    日十時，在台中市○○路與進德街口，徒手竊取己○○所騎用，而為其友人許維
    騰所有之ＳＱＯ─○六三號機車一輛；（二）同年九月十一日二十時三十分許，
    在台中市○○路三九二號前，徒手竊取甲○○所有之腳踏車一輛。得手後，隨即
    於當日二十一時三十分許，將該贓車，在台中市○○路二四六號處，以新台幣（
    二百元之代價，販賣予明知贓車之林碧連（業經原審判處拘役四十日確定）；（
    三）九十一年一月二十二日十九時十五分左右，在台中市○○路與成功路口，見
    劉怡玲所有之ＳＥＺ─七四五號輕機車一輛，因機車鑰匙疏未拔下，乃趁機竊取
    ，據為己用；（四）九十一年二月六日二十三時三十分許，在台中市○○路與梅
    川東路口，行竊戊○○所有置放於石桌上之ＮＯＫＩＡ６１３８型行動電話手機
    壹支，得手後逃逸；（五）九十一年三月二十九日十三時許，在台中市○○路二
    二九巷六號停車場入口，竊取丙○○所有裝置在停車場入口處之監視器鏡頭一個
    。嗣先於九十年八月二十一日十四時三十分許，騎乘上開ＳＱＯ─○六三號機車
    行經台中市○○路與進德街口時，經警查獲；又於九十年九月十一日二十二時許
    ，在台中市○○路四０八巷內經警查獲；復於九十一年一月二十八日十六時五十
    分，騎乘ＳＥＺ─七四五號輕機車行經台中市○○街一一九號前為警查獲；再於
    九十一年二月七日八時，於台中市○○路○○路口，正欲販賣上開手機時，為警
    查獲；後於於九十一年三月二十九日十三時三十分，在台中市○○路二二九巷六
    號停車場入口，竊取上開監視器後，旋即為警查獲。
二、案經內政部警政署鐵路警察局第二警務段、台中市警察局第一分局報請台灣台中
    地方法院檢察署檢察官偵查起訴及同署檢察官移送併辦。
    理      由
一、訊據被告丁○○對右揭事實坦承不諱，核與被害人己○○、甲○○、劉怡玲、戊○○、丙○○等人於警訊時指訴之情節相符，並有車輛竊盜、車牌失竊資料個別
    查詢報表－查詢車輛認可資料紙二紙、贓物領據五紙附卷可稽（見九十年度偵字
    第一五一七０號卷第十二、十三、十五頁，九十年度偵字第一六七五０號偵查卷
    第十八、二十三頁，九十一年度偵字第二三七九號卷第十三、十六、二十五頁，
    九十一年度偵字第三一六三號卷第四十六至四十八頁，九十一年度偵字第六三八
    二號卷第十五、二十二頁），事證明確，被告之犯行應堪認定。
二、核被告所為係犯刑法第三百二十條第一項之竊盜罪。被告所犯上開五次竊盜犯行
    ，時間緊接，犯罪構成要件相同，顯係基於概括犯意為之，為連續犯，應以一罪
    論，並依法加重其刑。被告竊取劉怡玲、戊○○、丙○○之部分雖未經檢察官提
    起公訴，但與檢察官已起訴之部分（即己○○、甲○○部分）有連續犯之裁判上
    一罪關係，為起訴效力所及，本院自得併予審理，附此敘明。又被告曾因竊盜於
    八十九年七月二十四日經臺灣臺中地方法院判處有期徒刑四月確定，八十九年十
    月二十二日執行完畢，此有臺灣高等法院被告全國前案紀錄表一份附卷可查，被
    告於有期徒刑執行完畢後，五年以內再犯本件有期徒刑以上之罪，為累犯，應依
    法遞加重其刑。原審以被告罪證明確，予以論罪科刑，固非無見。惟原審未及審
    酌被告另連續竊盜劉怡玲、戊○○、丙○○之部分，即有未洽，公訴人上訴意旨
    指摘及此，為有理由，自應由本院將原判決關於被告竊盜部分撤銷改判。爰審酌
    被告犯罪之動機、目的、手段、所生之危害及犯後坦承犯行，尚有悔意等一切情
    狀，量處如主文所示之刑。
據上論結，應依刑事訴訟法第三百六十九條第一項前段、第三百六十四條、第二百九
十九條第一項前段，刑法第五十六條、第三百二十條第一項、第四十七條，罰金罰鍰
提高標準條例第一條前段判決如主文。
本案經檢察官乙○○到庭執行職務。
中      華      民      國      九十一   年       五      月     十六   日
                                    臺灣高等法院臺中分院刑事第十庭
                                          審判長法  官  林  照  明
                                                法  官  盧  江  陽
                                                法  官  蔡  名  曜
右正本證明與原本無異。
不得上訴。
                                                書記官  許  哲  禎
中      華      民      國      九十一   年       五      月     二十   日
刑法第三百二十條
意圖為自己或第三人不法之所有，而竊取他人之動產者，為竊盜罪，處五年以下有期
徒刑、拘役或五百元以下罰金。
意圖為自己或第三人不法利益，而竊佔他人之不動產者，依前項之規定處斷。
前二項之未遂犯罰之。
                                                                        Ｉ
